# 试运转生产的产品跌价了，减值损失账务处理？

提问人：liubin988513 时间：2014-01-04 23:32:05
转固后，视为会计估计的变化，不追溯调整，直接入当期损益；转固前，应继续入在建工程

回答人：chenyiwei
但这种情况可能会被视作在建工程的减值迹象，提示需对在建工程或转固后的固定资产进行减值测试。